【裁判字號】    89,台上,3938
【裁判日期】    890706
【裁判案由】    偽造文書
【裁判全文】
最高法院刑事判決                              八十九年度台上字第三九三八號
    上  訴  人  甲○○
右上訴人因偽造文書案件，不服台灣高等法院台南分院中華民國八十九年三月二十二
日第二審判決（八十九年度上訴字第二○二號，起訴案號：台灣台南地方法院檢察署
八十八年度偵緝字第一六四號），提起上訴，本院判決如左：
    主  文
上訴駁回。
    理  由
按刑事訴訟法第三百七十七條規定，上訴於第三審法院，非以判決違背法令為理由，
不得為之。是提起第三審上訴，應以原判決違背法令為理由，係屬法定要件。如果上
訴理由狀並未依據卷內訴訟資料，具體指摘原判決不適用何種法則或如何適用不當，
或所指摘原判決違法情事，顯與法律規定得為第三審上訴理由之違法情形，不相適合
時，均應認其上訴為違背法律上之程式，予以駁回。本件原判決綜合調查證據之結果
，認上訴人甲○○一行為犯有刑法第二百十六條第二百二十條第二項第二百十條行使
偽造私文書，足以生損害於公眾及他人罪，暨行為時即修正前電信法第五十六條第二
項製造電信器材，供他人盜用他人電信設備通信罪二罪名之事實，因認第一審判決，
依想像競合犯關係，從一重之前罪處斷，量處有期徒刑伍月，盜拷之0000000
00號行動電話壹具沒收，為無不合，予以維持，駁回上訴人在第二審之上訴，已詳
認定犯罪事實之依據及憑以認定之理由，並對上訴人否認犯罪之辯詞，如何不足採
信，均已依據卷內資料予以指駁及說明，從形式上觀察，原判決並無違背法令情形。
上訴人仍執其在一審及原審中之辯詞，謂其與證人吳美惠認識時，僅知其化名「琪琪
」，不知其本名，且扣案手機係綽號「阿興」之男子於民國八十六年十二月以空機方
式贈與上訴人，上訴人於八十七年二月間委託吳美惠以三千元（新台幣，下同）代價
代為尋找買主，並告知係空機，未一併交付充電器，又同案被告黃靜宜自其母（即吳
美惠）之臥室取走該手機後，借用充電器即可使用，顯見該手機係在上訴人交付吳美
惠之後完成盜拷，並非上訴人所為等語，係就原判決理由二已詳為論斷與說明之事項
，再為事實上之爭執，殊非適法之第三審上訴理由。另查黃靜宜於警訊筆錄謂其於八
十七年三月底開始盜用該手機，同年五月底止無法使用，共盜打約捌仟餘元（見八十
七年八月二十七日警訊筆錄），與被害人張文和謂其於同年五月份發現其四月份及五
月份手機共遭盜打約捌仟餘元之指訴相吻合（見八十七年八月二十七日警訊筆錄），
上訴人所辯其於同年二月間已將手機交付吳美惠，張文和於同年五月五日始發現其行
動電話遭盜用，原審判決理由矛盾云云，洵無理由。此外，上訴人徒憑己意，對原審
認事職權之適法行使及原判決理由已詳為論斷之事項，任意爭辯，顯與法定上訴第三
審之形式要件不符，其上訴違背法律上之程式，應予駁回。
據上論結，應依刑事訴訟法第三百九十五條前段，判決如主文。
中      華      民      國    八十九    年      七      月      六      日
                              最高法院刑事第七庭
                                  審判長法官  謝  家  鶴
                                        法官  洪  文  章
                                        法官  花  滿  堂
                                        法官  陳  世  淙
                                        法官  洪  佳  濱
      右正本證明與原本無異
                                              書  記  官
中      華      民      國    八十九    年      七      月     十八     日


司法院資訊處製作；財團法人民間司法改革基金會備份。
